# 关于长期股权投资和合并

提问人：hotung 时间：2020-09-23 08:05:06
请教陈版，
1 、《企业会计准则第 33 号-合并财务报表》第二十条 投资方通常应当对是否控制被投资方整体进行判断。但极个别情况下，有确凿证据表明同时满足下列条件并且符合相关法律法规规定的，投资方应当将被投资方的一部分（以下简称“该部分”）视为被投资方可分割的部分（单独主体），进而判断是否控制该部分（单独主体）。
（一）该部分的资产是偿付该部分负债或该部分其他权益的唯一来源，不能用于偿还该部分以外的被投资方的其他负债；
（二）除与该部分相关的各方外，其他方不享有与该部分资产相关的权利，也不享有与该部分资产剩余现金流量相关的权利。
准则应用指南里的举例被投资方均因为是以单一主体进行债务清偿而无法认定可分割，想咨询下，实操中是否存在可分割的案例？具体是怎样的？
2 、《企业会计准则第 2 号-长期股权投资》权益法里提到，对于因被投资单位实现净损益和其他综合收益而产生的所有者权益的变动，投资方应当按照应享有的份额，增加或减少长期股权投资的账面价值，同时确认投资损益和其他综合收益。
想咨询下，若被投资单位为有限合伙企业，协议约定各投资方的收益分配计算方法（非按照所持份额比例），那投资方在计算长期股权投资账面价值变动金额时，是否可以用协议约定的方式计算？
感谢！

回答人：chenyiwei
1 、由于法人内部的组成部分并没有法律认可的独立财产权，不能独立承担民事责任，因此在国内目前的法律环境下，事实上很少出现可用“单独主体”判断控制权的案例。
2 、可以，但需对“权益比例和合同约定方式之间的差异”获取合理解释。